

DEVELOPPEUR FRONT-END

EDDY MICHEL NKOUADJEP NGOKO

INTRODUCTION

Mon parcours atypique allie expertise financière chez Betra International, compétences en BTP chez 3A Échafaudage, et formation récente en développement et intégration web chez OpenClassrooms et Doranco. Polyvalent, adaptable et engagé, je maîtrise React js, Node js, SASS, et Redux. Ces expériences diverses, combinées à mes formations récentes en développement web, ont façonné une combinaison unique de savoir faire et de soft skills, alliant une solide rigueur au travail, le goût au challenge et l'envie de se dépasser.

COORDONNÉES

06 58 09 98 41

eddy michel 2002@gmail.com

93600 AULNAY SOUS BOIS

www.linkedin.com/in/eddy-michel-nkouadjep-ngoko-841792216

GitHub: https://github.com/edmichel2002,intégralité des

Portfolio: https://portfolio-eddy-michel.netlify.app/

Permis B - véhicule

35 ans

ATOUTS

- Capacités d'analyse et d'élaboration des données complexes.
- Bonnes capacités en communication
- Autonomie organisationnelle
- Savoir collaborer avec les autres
- Faire preuve de créativité
- Apprendre continuellement de nouvelles choses.
- Faire preuve d'intelligence émotionnelle

LOGICIELS & OUTILS

Langages: HTML5, CSS3, JavaScript, SASS,

PHP

• Frameworks : Bootstrap, React, Redux-tool

• Outils: GIT

• CMS: Conception et administration

Base de Données : SQLOptimisation : SEO

LANGUES

FRANÇAIS : Courant ANGLAIS : B2

ALLEMAND: Certificat Allemand (B1)

COMPÉTENCES

- Créer des sites et des applications web dynamiques avec HTML 5/ CSS3/ JAVASCRIPT/SASS/PHP
- Maîtriser la conception de site Web responsive à l'aide de Bootstrap/ React et Redux-tool
- Effectuer des Tests et résoudre des bugs
- Concevoir des sites e-commerce / marchands
- Gérer le versioning avec GIT
- Créer et administrer des sites web avec un CMS
- Concevoir et gérer une base de données avec SQL
- Connaissances en Docker
- · Méthode Agile

FORMATIONS

2023 - 2024 : OpenClassrooms - Intégrateur web, Diplôme de niveau 5 (BAC +2), Paris

2022-2023- Certification Professionnelle de Développeur Web L'École des Technologies Créatives DORANCO, IDF

2014-2016 : Maîtrise en Économie Monétaire et Mathématiques financières

Université de Yaoundé II, CAMEROUN

2013-2014 : Licence en Monnaie Banque et Finance Université de Yaoundé II, CAMEROUN

2012-2013 : Bachelor en Management et Gestion des Entreprises École Supérieure de Commerce et Gestion, CAMEROUN

EXPÉRIENCES PROFESSIONNELLES

Jan-Fev 2023, Stagiaire en développement Web chez FLOODY-SASU

TECHNICIEN BTP ASSISTANT FINANCIER 2017 - 2022 2013 - 2016

3A échafaudage, Bagnolet Betra International SARL, IVANA échafaudage, Paris CAMEROUN

CENTRES D'INTÉRÊT

